【裁判字號】    92,重訴,191
【裁判日期】    921212
【裁判案由】    拆屋還地
【裁判全文】
臺灣士林地方法院民事判決                        九十二年度重訴字第一九一號
    原      告  己○○
                庚○○
                卯○○
                辰○○
                巳○○
                寅○○○
    共      同
    訴訟代理人  王昧爽律師
    複  代理人  余西鈞律師
    被      告  戊○○
                乙○○
                辛○○
                丙○○
                丁○○
    兼  右四人
    訴訟代理人  甲○○
    被      告  癸○○
                子○○
                壬○○
    兼  右三人
    訴訟代理人  丑○○
右當事人間請求拆屋還地等事件，本院於民國九十二年十一月二十六日辯論終結，判
決如左：
    主    文
一被告戊○○應將坐落臺北市○○區○○路四小段三十地號土地上，如附圖所示Ａ部
  分（面積二○‧二平方公尺）之地上建物拆除，將土地返還與原告。
二被告戊○○應給付原告新台幣壹萬零肆佰壹拾柒元，並自民國九十二年四月二十七
  日起，至返還前項土地之日止，按月給付原告新台幣壹仟捌佰拾壹元。
三被告乙○○、辛○○、丙○○、丁○○、甲○○應將坐落臺北市○○區○○路四小
  段三十地號土地上，如附圖所示Ｂ部分（面積一八‧七平方公尺）、Ｃ部分（平面
  面積二三‧四平方公尺）之地上建物拆除，將土地返還與原告。
四被告乙○○、辛○○、丙○○、丁○○、甲○○應給付原告新台幣貳拾壹萬捌仟
  佰陸拾柒元，並自民國九十二年四月二十七日起，至返還前項土地之日止，按月給
  付原告新臺幣參仟捌佰拾柒元。
五被告癸○○、子○○、壬○○、丑○○應將坐落臺北市○○區○○路四小段三十地
  號土地上，如附圖所示Ｄ部分（面積一八‧二平方公尺）、Ｅ部分（面積二四‧一
  平方公尺）之地上建物拆除，將土地返還與原告。
六被告癸○○、子○○、壬○○、丑○○應給付原告新台幣貳拾壹萬玖仟肆佰零肆元
  ，並自民國九十二年四月二十七日起，至返還前項土地之日止，按月給付原告新臺
  幣仟捌佰拾伍元。
七本判決第一、三、五項履行期間為個月。
八原告其餘之訴駁回。
九訴訟費用由被告戊○○負擔百分之十四，被告乙○○、辛○○、丙○○、丁○○、
  甲○○負擔百分之二十九，被告癸○○、丑○○、子○○、壬○○負擔百分之二十
  九，餘由原告負擔。
十本判決第一、二項於原告分別以新台幣肆拾捌萬元、新台幣伍仟元為被告戊○○供
  擔保後，各得假執行。
十一本判決第三、四項於原告分別以新台幣壹佰萬元、新台幣柒萬元為被告乙○○、辛○○、丙○○、丁○○、甲○○供擔保後，各得假執行。
十二本判決第五、六項於原告分別以新台幣壹佰萬元、柒萬元為被告乙○○、辛○○、
  丙○○、丁○○、甲○○供擔保後，各得假執行。
十三原告其餘假執行之聲請駁回。
    事    實
甲、原告方面：
壹、聲明：
一、被告戊○○應將坐落臺北市○○區○○路四小段三十號土地、門牌號碼臺北市○○區○○路一段三一０號，如附圖所示Ａ部分之地上建物拆除，將土地返還原告
    。被告戊○○並應給付原告新臺幣（下同）二十萬九千六百二十二元，及自民國
    九十二年九月二十日起，至清償日止，按年息百分之五計算之利息。被告並應自
    九十二年四月二十七日起至拆屋還地止，按月給付原告三千六百三十三元。
二、被告乙○○、辛○○、丙○○、丁○○、甲○○應將坐落前項土地、門牌號碼臺
    北市○○區○○路一段三一二號、三一四號，如附圖所示Ｂ、Ｃ部分之地上建物
    拆除，將土地返還原告。被告乙○○、辛○○、丙○○、丁○○、甲○○並應給
    付原告四十三萬六千八百八十一元，及自九十二年九月二十日起，至清償日止，
    按年息百分之五計算之利息。被告並應自九十二年四月二十七日起，至拆屋還地
    止，按月給付原告七千六百三十四元。
三、被告癸○○、子○○、壬○○、丑○○應將坐落第一項土地、門牌號碼臺北市○○區○○路一段三一六號、三一八號，如附圖所示Ｄ、Ｅ部分之地上建物拆除，
    將土地返還原告。被告癸○○、子○○、壬○○、丑○○並應給付原告八十四萬
    八千八百六十四元及自九十二年九月二十日起，至清償日止，按年息百分之五計
    算之利息。被告並應自九十二年四月二十七日起，至拆屋還地止，按月給付原告
    一萬四千八百三十三元。
四、願供擔保，請准宣告假執行。
貳、陳述：
一、原告為坐落臺北市○○區○○路四小段三十號土地（以下簡稱：系爭土地）所有
    人，其中坐落其上、門牌號碼臺北市○○區○○路一段三一０號建物（以下簡稱
    ：三一○號建物），如附圖所示Ａ部分，面積二○‧二平方公尺，為被告戊○○
    所有；坐落其上、門牌號碼臺北市○○區○○路一段三一二、三一四號建物（以
    下簡稱：第三一二、三一四號建物），如附圖所示Ｂ、Ｃ部分，面積合計為四二
    ‧一平方公尺（以平面面積計算），為被告乙○○、辛○○、丙○○、丁○○、
    甲○○等五人所共有；坐落其上、門牌號碼臺北市○○區○○路一段三一六、三
    一八號建物（以下簡稱：第三一六、三一八號建物），即如附圖所示Ｄ、Ｅ部分
    ，面積合計為八一‧八平方公尺（以平面面積計算），為被告癸○○、子○○、
    壬○○、丑○○等四人所共有。
二、被告等未經土地所有權人即原告同意，擅自搭建房屋等占用使用，侵害原告等之
    權益。爰依據民法第七百六十七條規定，請求被告等拆屋還地。
三、又無權占有他人土地，可能獲致相當於租金之利益，為社會通常觀念，本件被告
    等無法律上之原因而受利益，致原告受損害，爰依據民法第一百七十九條規定，
    請求相當於租金之不當得利，並依土地法第一百零五條準用第九十七條規定，認
    以土地申報地價年息百分之十計算之不當得利給付原告。從而請求被告等自八十
    七年四月二十七日起至九十二年四月二十六日止，共五年如訴之聲明之不當得利
    ，及自九十二年九月二十日起至清償日止，按年息百分之五計算之利息。另被告
    等應自九十二年四月二十七日起至返還土地日止，按月給付原告如訴之聲明之不
    當得利。
、證據提出：
一、占用土地位置圖（影本）一件。
二、所有權狀（影本）二件。
三、土地登記簿謄本 一件。
乙、被告戊○○方面：
    被告戊○○未於最後言詞辯論期日到場，惟據其以前到場之聲明、陳述略稱：
壹、聲明：駁回原告之訴。
貳、陳述：
    第三一０號建物所有權確為被告戊○○所有，其父親邱全石早年曾向系爭土地原
    所有人郭華任購買第三一０號建物坐落之土地，大約有二十平方公尺，第三一０
    號建物並未辦理保存登記所以沒有土地所有權狀，原本稅捐資料是登記為其兄邱
    春來所有，嗣後移轉登記與被告戊○○所有，被告戊○○就第三一０號建物占用
    之系爭土地有所有權。
、證據提出：
一、臺北市稅捐稽徵處九十一年度契稅繳款書、九十二年度房屋稅繳款書、臺北市稅
    捐稽徵處內湖分處函（影本）各一件。
二、建築改良物贈與所有權移轉契約書（影本）一件。
三、賣渡證書、便條、未拂證便條（影本）各一件。
四、聲請調閱七星郡內湖番子坡七三號土地現今地號。
丙、被告乙○○、辛○○、丙○○、丁○○、甲○○方面：
壹、被告乙○○、辛○○、丙○○、丁○○、甲○○未於最後言詞辯論期日到場，據
    其以前到場之陳述略稱：
    第三一二、三一四號建物所有權原為被告乙○○、辛○○、丙○○、丁○○、甲○○之被繼承人李統漢所有，目前為被告五人所共有，建築外觀上是一棟房屋，
    但有二個門牌同一個門出入，其被繼承人當初買受時，建物即與現狀相同，被告
    並不知有占用到系爭土地。
貳、證據提出：臺北市稅捐稽徵處內湖分處函、遺產稅免稅證明書（影本）各一件。
丁、被告癸○○、子○○、壬○○、丑○○方面：
壹、聲明：駁回原告之訴。
貳、陳述：
一、第三一六、三一八號建物所有權原為被告癸○○、子○○、壬○○、丑○○之被
    繼承人劉神樵所有，被繼承人已去世近二十年，目前為被告四人所共有，第三一
    六、三一八號相連在一起，但有兩個門牌，其被繼承人當初買受時，建物即與現
    狀相同，惟第三一六號房屋二樓是承租房客約於九十一年所加蓋。
二、依原告起訴所述，原告於五年前被告癸○○、子○○、壬○○、丑○○建屋逾越
    疆界時，原告即知情而不為反對，依民法第七百九十六條規定，原告應不得請求
    被告四人拆屋還地。
三、臺北市中山地政事務所製作之土地複丈成果圖，編號Ｅ被告四人所占用系爭土地
    之面積為六三‧六平方公尺，其計算顯有錯誤，與事實不符。
戊、本院依職權向臺北市稅捐稽徵處內湖分處函查房屋稅籍資料、納稅義務人及勘驗
    現場。
    理      由
壹、程序方面：
    本件被告戊○○、乙○○、辛○○、丙○○、丁○○、甲○○未於最後言詞辯論
    期日到場，核無民事訴訟法第三百八十六條各款所列之情形，爰准原告之聲請，
    由其一造辯論而為判決。
貳、實體方面：
一、原告起訴主張：原告為坐落臺北市○○區○○路四小段三十號土地所有權人，被
    告戊○○所有、門牌號碼臺北市○○區○○路一段三一０號建物；被告乙○○、
    辛○○、丙○○、丁○○、甲○○共有；門牌號碼臺北市○○區○○路一段三一
    二號、三一四號建物；被告癸○○、丑○○、子○○、壬○○所共有、門牌號碼
    臺北市○○區○○路一段三一六、三一八號建物，分別占用系爭土地如附圖所示
    Ａ、Ｂ、Ｃ、Ｄ、Ｅ等部分，爰本於所有物返還請求權，依民法第七百六十七條
    規定，請求被告各自拆除前揭建物，將占用之系爭土地返還原告；並本於不當得
    利法律關係，依民法第一百七十九條規定，分別請求：(一)被告戊○○應給付原告
    二十萬九千六百二十二元，及自九十二年九月二十日起，至清償日止，按年息百
    分之五計算之利息；並自九十二年四月二十七日起至拆屋還地止，按月給付原告
    三千六百三十三元。(二)被告乙○○、辛○○、丙○○、丁○○、甲○○應給付原
    告四十三萬六千八百八十一元，及自九十二年九月二十日起，至清償日止，按年
    息百分之五計算之利息；並自九十二年四月二十七日起，至拆屋還地止，按月給
    付原告七千六百三十四元。(三)被告癸○○、子○○、壬○○、丑○○應給付原告
    八十四萬八千八百六十四元，及自九十二年九月二十日起，至清償日止，按年息
    百分之五計算之利息；並自九十二年四月二十七日起，至拆屋還地止，按月給付
    原告一萬四千八百三十三元。
二、被告戊○○以：第三一０號建物所坐落之土地，於當初建造時有向原地主郭華任
    購買該土地，應屬有權占有等語為辯。被告乙○○、辛○○、甲○○、丁○○、
    丙○○以：第三一二、三一四號建物所有權原為被告乙○○、辛○○、丙○○、
    丁○○、甲○○之被繼承人李統漢所有，其被繼承人當初買受時，建物即與現狀
    相同，被告並不知有占用到系爭土地等語為辯。被告癸○○、子○○、壬○○、
    丑○○則以：第三一六、三一八號建物為其被繼承人劉神樵生前所購買，現為其
    五人所共有，依原告起訴所述，原告於五年前被告癸○○、子○○、壬○○、丑
    ○○建屋逾越疆界時，原告即知情而不為反對，依民法第七百九十六條規定，原
    告不得請求被告拆屋還地；又臺北市中山地政事務所製作之土地複丈成果圖謂編
    號Ｅ部分被告所占用土地面積為六三‧六平方公尺，其計算顯有錯誤，與事實不
    符，而第三一六號建物有部分則係承租人於九十一年左右自行加蓋等語置辯。
三、原告主張系爭土地為其所有，被告戊○○為第三一０號建物所有人，被告乙○○
    、辛○○、甲○○、丁○○、丙○○為第三一二號、三一四號所有人，被告癸○○、丑○○、子○○、壬○○為第三一六號、三一八號建物所有人，業據原告提
    出所有權狀（影本）、土地登記謄本等件為證，核與本院依職權向臺北市稅捐稽
    徵處內湖分處所查納稅義務人資料相符，有該分處九十二年五月二日北市稽內湖
    乙字第○九二六○四八八一○○號復函在卷足佐，復為被告所是認，自堪信為真
    實。又前開第三一○號建物占用系爭土地如附圖所示Ａ部分，面積二○‧二平方
    公尺；第三一二號、第三一四號建物分別占用附圖所示Ｂ、Ｃ部分，占用部分面
    積分別為一八‧七平方公尺、二三‧四平方公尺；第三一六號占用附圖所示Ｄ部
    分，占用部分面積為一八‧二平方公尺，業經本院到場勘驗，囑託地政機關製有
    土地複丈成果圖附卷可稽，且為兩造所不爭執，自堪認為真實。至前述第三一八
    號建物占用之Ｅ部分，地政機關原誤植為六三‧六平方公尺，惟經被告癸○○、
    子○○、壬○○、丑○○質疑，本院向臺北市中山地政事務所確認後，該所已就
    Ｅ部分更正面積為二四‧一平方公尺，有臺北市中山地政事務所九十二年十一月
    十一日北市中地二字第○九二三一八六○○○○號函在卷可稽，兩造就更正後面
    積均表明無意見（本院九十二年十一月二十六日言詞辯論筆錄），此部分事實亦
    堪認定。
四、按所有人對於無權占有其所有物或侵奪其所有物者，得請求返還之；對於妨害其
    所有權者，得請求除去之，民法第七百六十七條前段定有明文。本件被告等占有
    原告所有系爭土地情形已如前述，原告自得本於前揭規定，訴請拆屋還地。至被
    告等所辯各節：
  (一)被告戊○○雖主張第三一０號建物所坐落之土地，其父親邱全石早年曾向系爭土
    地所有人郭華任購買，大約有二十平方公尺，應為有權占有，並提出賣渡證書、
    便條、未拂證（均影本）等件為證，惟查：被告戊○○所提，書立於四十一年九
    月五日之「賣渡證書」載明「不動產表示」為：七星郡內湖庄內湖字內湖番子坡
    七三號、七五號之一、七八號、七八號之一、七八號之二（持分二分之一），併
    內湖庄內湖字內湖番子坡一二一號。而經本院以前揭地號向管轄之臺北市中山地
    政事務所函查結果，據復：「查本所並無七星郡內湖番子坡七三地號資料，應為
    芝蘭一堡內湖庄土名內湖番仔坡七十三番之誤，先予敘明」「復查芝蘭一堡內湖
    庄內湖番仔坡七十三番現今地號為重測後內湖區○○段○○段五四七地號，而內
    湖區○○段三十地號重測前為內湖番子坡四八四番，經比對重測前後地籍圖，康
    寧段四小段三十地號與康寧段三小段五四七地號分為不同地號土地」等語，此有
    臺北市中山地政事務所九十二年十一月四日以北市中地二字第○九二三一八二○
    八○○號復函暨所附系爭土地重測前地籍圖影本在卷可稽，是被告戊○○所提上
    揭文書之買賣標的，與系爭土地非屬同一，自無從執為占有本件系爭土地之合法
    權源。
  (二)被告癸○○、子○○、壬○○、丑○○所辯原告未即時異議，及部分增建非其所
    為部分：
  1.按土地所有人建築房屋逾越疆界者，鄰地所有人如知其越界而不即提出異議，不
    得請求移去或變更其建築物，固為民法第七百九十六條前段之所明定。惟主張鄰
    地所有人知其越界而不即提出異議者，應就此項事實負舉證之責任，最高法院著
    有四十五年台上字第九三一號判例可資參照。本件被告癸○○、子○○、壬○○
    、丑○○主張原告有知其越界而不即提出異議之事實，為原告所否認，被告復未
    能進一步舉證以實其說，依前揭判例意旨，自難認其抗辯為可採。
  2.又本件被告癸○○、子○○、壬○○、丑○○雖辯稱第三一六號建物承租人黃國
    興曾於九十一年間自行加蓋部分，惟查：原告否認被告此部分之主張，且證人黃
    國興經傳未到，被告並表明放棄證人之聲請（本院九十二年十一月二十六日言詞
    辯論筆錄），自難認被告此部分主張為真。況且，縱系爭第三一六號建物確有增
    建之事實，然增建部分是否即為占有系爭土地之部分，已有未明；參以本院勘驗
    該第三一六號建物時，外觀為單一建物，並無明顯可區別之「增建部分」（本院
    九十二年七月三日勘驗筆錄），該增建之建材等動產，依民法第八百十一條規定
    ，亦應認為附合而為該第三一六號建物不動產之一部分，原告訴請拆除及不當得
    利之對象，仍應為不動產之所有人即被告癸○○、子○○、壬○○、丑○○。
  (三)另乙○○、辛○○、甲○○、丁○○、丙○○所辯不知越界乙節，均無礙無權占
    有及不當得利成立之客觀事實，亦不影響原告之請求。
  (四)綜上，被告所辯各情，均無足採，原告本於所有權請求被告拆除該等建物並返還
    占用之土地，應屬有據。
五、次按，無法律上之原因而受利益，致他人受損害者，應返還其利益，為民法第一
    百七十九條前段所明定。又按依不當得利之法則請求返還不當得利，以無法律上
    之原因而受利益，致他人受有損害為其要件，故其得請求返還之範圍，應以對方
    所受之利益為度，非以請求人所受損害若干為準，無權占有他人土地，可能獲得
    相當於租金之利益為社會通常之觀念，是被上訴人抗辯其占有系爭土地所得之利
    益，僅相當於法定最高限額租金之數額，尚屬可採，最高法院亦著有六十一年度
    台上字第一六九五號判例可參。再按城市地方房屋之租金，以不超過土地及其建
    築物申報總價額年息百分之十為限，而租用基地建築房屋亦準用之，土地法第九
    十七條第一項、第一百零五條分別定有明文；而所謂土地價額係指法定地價而言
    ，土地所有權人依土地法所申報之地價為法定地價，土地法施行法第二十五條、
    土地法第一百四十八條亦分別定有明文，是租金之計算即不應超過申報地價年息
    百分之十。本件原告主張被告無法律上原因而受有占用其土地之利益，致原告受
    損害，請求被告返還就其占用部分面積應自八十七年四月二十七日起至九十二年
    四月二十六日止計算共五年之不當得利，及自九十二年九月二十日（本院九十二
    年九月十九日言詞辯論期日翌日）起至清償日止，以年息百分之五計算之利息；
    並自九十二年四月二十七日起至返還土地日止，被告應就其占用部分面積計算按
    月給付原告相當於每月租金之不當得利，並主張相當於租金之不當得利計算方式
    應以系爭土地申報地價年息百分之十計算為宜等語。惟查：
  (一)系爭土地八十六年七月之申報地價為每平方公尺一萬九千四百四十元、八十九年
    七月申報地價為每平方公尺二萬一千七百六十元，有原告所提系爭土地地價謄本
    、土地登記謄本在卷可參，而系爭土地坐落臺北市○○區○○路一段，周遭皆為
    雅鈺稱：距離最近之湖光市場或搭乘公車均約需步行二十五分鐘始能到達（見本
    院九十二年七月三日勘驗筆錄），斟酌該土地所在位置交通機能尚難稱便利、被
    告使用該土地之經濟價值及所受利益等情，認每月租金以不超過系爭土地申報地
    價年息百分之五為當。
  (二)被告戊○○所有之第三一０號建物，無權占用原告所有系爭土地如附圖所示Ａ部
    分面積二○‧二平方公尺，已如前述，是被告戊○○受有使用前揭占用部分土地
    之利益，致原告受有損害，原告自得請求被告戊○○返還占用系爭土地期間相當
    於租金之不當得利。查被告戊○○係於九十一年十一月五日始自其兄邱春來處受
    贈取得該未辦保存登記建物「事實上處分權」，有被告所提「建築改良物贈與所
    有權移轉契約書」（影本）一件在卷可稽，是被告戊○○就系爭土地使用所受之
    利益應自其取得第三一０號建物「事實上處分權」時即九十一年十一月五日起算
    。從而，原告訴請被告戊○○給付一萬零四百十七元，及自九十二年九月二十日
    起至清償日止，按年息百分之五計算之利息；並自九十二年四月二十七日起至返
    還系爭土地如附圖所示Ａ部分之日止，按月給付一千八百三十一元（詳附表計算
    式，以下同），為有理由，應予准許。
  (三)被告乙○○、辛○○、丙○○、丁○○、甲○○自七十九年間即因繼承而取得第
    三一二、三一四號建物所有權，無權占用原告所有系爭土地如附圖所示Ｂ、Ｃ部
    分面積共計四二‧一平方公尺，揆諸前開規定及說明，原告自得請求被告乙○○
    、辛○○、丙○○、丁○○、甲○○返還占用土地期間即八十七年四月二十七日
    起至九十二年四月二十六日止，共計五年相當於租金之不當得利。從而，原告訴
    請被告乙○○、辛○○、丙○○、丁○○、甲○○給付二十一萬八千三百六十七
    元，及自九十二年九月二十日起至清償日止，按年息百分之五計算之利息；並自
    九十二年四月二十七日起至返還系爭土第三一二、三一四號建物如附圖所示Ｂ、
    Ｃ部分之日止，按月給付三千八百十七元，為有理由，應予准許。逾此範圍之損
    害金請求，洵屬無據，應予駁回。
  (四)被告癸○○、子○○、壬○○、丑○○自承近二十年前即因繼承而取得第三一六
    、三一八號建物所有權（本院九十二年五月二十八日言詞辯論筆錄），該建物無
    權占用原告所有系爭土地如附圖所示Ｄ、Ｅ部分面積共計四二‧三平方公尺，已
    如前述，揆諸前開規定及說明，原告自得請求被告癸○○、子○○、壬○○、丑
    ○○返還占用系爭土地期間即八十七年四月二十七日至九十二年四月二十六日止
    ，共計五年相當於租金之不當得利。從而，原告訴請被告癸○○、子○○、壬○○、丑○○給付二十一萬九千四百零四元，及自九十二年九月二十日起至清償日
    止，按年息百分之五計算之利息；並自九十二年四月二十七日起至返還系爭土地
    如附圖所示Ｄ、Ｅ部分之日地上之日止，按月給付三千八百三十五元，為有理由
    ，應予准許。
六、按判決所命之給付，其性質非長期間不能履行或經原告同意者，法院得於判決內
    定相當之履行期間，民事訴訟法第三百九十六條第一項定有明文。查原告訴請拆
    除之系爭土地上第三一０、三一二、三一四、三一六、三一八號建物，迄至本院
    至現場勘驗時仍有人居住使用，審酌其因一時覓地搬遷不易，且建物部分拆遷亦
    須先為規劃及補強，核其性質非長時間不能履行，原告就履行期間亦當庭表示並
    無意見（本院九十二年十一月二十六日言詞辯論筆錄），爰斟酌該實際情況，就
    被告應拆屋還地部分定履行期間為三個月，以資兼顧。
七、綜上所述：原告本於民法第七百六十七條之規定，請求被告戊○○等人將如主文
    第一、三、五項所示建物拆除，並返還占用之土地，另本於民法第一百七十九條
    之規定，請求被告戊○○等返還如主文第二、四、六項所示之不當得利，為有理
    由，應予准許，逾上述部分之請求，則為無理由，應予駁回。
八、本件原告陳明願供擔保請准宣告假執行，就其勝訴部分，經核無不合，爰酌定相
    當擔保金予以准許；至其敗訴部分，其假執行之聲請已失所附麗，應予駁回。
九、本案事證已臻明確，兩造其餘攻擊防禦方法及所提未經援用之證據，經本院審酌
    後，核與判決結果不生影響，自無逐一詳予論駁之必要，併此敘明。
據上論結，原告之訴為一部有理由，一部無理由，依民事訴訟法第三百八十五條第一
項前段、第七十九條、第三百九十六條第一項、第三百九十條第二項，判決如主文。
中      華      民      國    九十二    年    十二      月     十二     日
                                    臺灣士林地方法院民事第二庭
                                        法      官  王本源
右為正本係照原本作成。
如對本判決上訴須於判決送達後廿日內向本院提出上訴狀。
中      華      民      國    九十二    年    十二      月      十九    日
                                        法院書記官  翁禎謙
附表
┌─────┬─────┬──────┬────────┬──────┐
│占用人    │建物：面積│占用期間    │損害金之計算式  │合計        │
│          │（平方公尺│（年月日）  │（單位：新臺幣）│            │
│          │）        │            │  元以下四捨五入│           │
├─────┼─────┼──────┼────────┼──────┤
│戊○○    │第三一０號│91.11.5-    │21760×20.2㎡× │10417       │
│          │建物（二○│92.4.26     │5%×173÷365＝  │            │
│          │‧二）    │共計173日   │10417           │            │
│          │          │            │                │            │
│          │          │92.4.27起   │21760×20.2㎡× │            │
│          │          │每月        │5﹪÷12＝ 1831  │每月1831元  │
│          │          │            │                │            │
├─────┼─────┼──────┼────────┼──────┤
│乙○○    │第三一二、│87.4.27-    │19440×42.1㎡× │            │
│辛○○    │三一四號建│89.6.30     │5﹪×[2+(65/366)│89110+129257│
│丙○○    │物（四二‧│共計2年65日 │]＝89110        │=218367     │
│甲○○    │一）      │            │                │            │
│丁○○    │          │89.7. 1-    │21760×42.1㎡× │            │
│          │          │92.4.26     │5﹪×[2+(300/36 │            │
│          │          │共計2年300日│5) ]＝129257    │            │
│          │          │            │                │            │
│          │          │92.4.27起   │21760×42.1㎡× │每月3817元  │
│          │          │每月        │5﹪÷12＝3817   │            │
│          │          │            │                │            │
├─────┼─────┼──────┼────────┼──────┤
│癸○○    │第三一六、│87.4.27-    │19440×42.3㎡× │89533+129871│
│子○○    │三一八號建│89.6.30     │5﹪×[2+(65/366)│＝219404元  │
│壬○○    │物（四二‧│共計2年65日 │]= 89533        │            │
│丑○○    │三）      │            │                │            │
│          │          │89.6.27-    │21760×42.3㎡× │            │
│          │          │92.4.26     │5﹪×[2+(300/36 │            │
│          │          │共計2年300日│5) ]＝129871    │            │
│          │          │            │                │            │
│          │          │92.4.27起   │21760×42.3㎡× │每月3835元  │
│          │          │每月        │5﹪÷12＝3835   │            │
│          │          │            │                │            │
└─────┴─────┴──────┴────────┴──────┘


司法院資訊處製作；財團法人民間司法改革基金會備份。
